# （求）关于长期股权投资减值准备的问题

提问人：许留山 时间：2019-09-30 10:30:58
各位早上好，恳请大家帮助小弟解决一个问题：
有家客户A 企业，投资了B 企业，投资比例为 15%，A 企业使用新会计准则，采用成本法核算。
B 企业近三年严重亏损，已经资不抵债，而且已经停止经营，但暂时不能进行清算（因为土地等问题）。
想请问各位，A 企业现咨询我方能否将整个长期股权投资转清理掉转损益。
我暂时回答：因法律关系等原因主体未进行清算，是不能视为转让或者处置将长期股权投资处理掉的，只能全额计提减值准备。请教各位我这样回答是否合理。
另外，想咨询税务的问题。如果是全额计提减值准备，一般未经核定的准备金支出是不能税前列支的。但是有个税务文件存在疑惑：
《财政部、国家税务总局关于企业资产损失税前扣除政策的通知》（财税〔 2009 〕 57 号）第六条规定，企业的股权投资符合下列条件之一的，减除可收回金额后确认的无法收回的股权投资，可以作为股权投资损失在计算应纳税所得额时扣除：
第二条：被投资方财务状况严重恶化，累计发生巨额亏损，已连续停止经营3 年以上，且无重新恢复经营改组计划的；
B 企业满足上述情况，但是全额计提了减值准备，请问该减值准备是否能在当年税前列支？

回答人：chenyiwei
你对会计问题的理解基本合理。目前还不能核销该项金融资产，但应谨慎对其计提减值准备。但全额计提准备是否过于谨慎，建议根据实际情况合理考虑。
税务问题建议咨询税务专业人士意见。个人理解这类情况不满足国家税务总局 2011 年 25 号公告规定的税前扣除资产损失的条件。